Minutes et répertoires du notaire Philippe GARNOT, 8 août 1820 - 19 septembre 1826 (étude IV)
Archives nationales
Minutes et répertoires du notaire Philippe GARNOT (étude IV)
8 août 1820 - 19 septembre 1826
MC/ET/IV/1067 - MC/ET/IV/1111, MC/RE/IV/13 - MC/RE/IV/14
Etude IV; Garnot, Philippe
Archives nationales de France
Minutes et répertoires: la loi 2008-696 du 15 juillet 2008 relative aux archives a fixé à 75 ans à compter de la date de l'acte, ou à 25 ans à compter de la date du décès de l'intéressé si ce délai est plus bref, le délai de communication des minutes et répertoires des notaires; ce délai est porté à 100 ans à compter de la date de l'acte si le document se rapporte à un mineur (code du Patrimoine, articles L213-2, 4e d et 5e).
Autres documents de l'étude (dossiers de clients, comptabilité...): s'agissant d'archives privées, ces documents sont communicables selon les modalités fixées par le déposant ou le donateur.
Certains documents ne sont pas accessibles en raison de leur mauvais état de conservation.
Versement
Accès aux instruments de recherche de tous les notaires de l’étude IV
Archives de l'étude IV
- Minutes de Philippe GARNOT, 1749 - 19 septembre 1826; MC/ET/IV/1067 - MC/ET/IV/1111
  - Minutes. 1820, juillet - août, juillet - août 1820; MC/ET/IV/1067; Document détérioré.
    Acte(s) de la même période coté(s) séparément:
    Voir aussi MC/ET/IV/1096.
    Informations complémentaires:
    1820, 1 juillet à 7 août: actes passés par-devant Jean-Jacques Colin.
    1820, 8 à 31 août: actes passés par-devant Philippe Garnot.
    Informations concernant le classement:
    Le niveau inférieur de description, quand il existe, correspond aux minutes d'actes. Toutes les minutes ne sont pas forcément décrites une à une. Les descriptions de ces minutes sont plus ou moins détaillées.
  - Minutes. 1820, septembre - 1820, octobre, septembre 1820 - octobre 1820; MC/ET/IV/1068
  - Minutes. 1820, novembre - 1820, décembre, novembre 1820 - décembre 1820; MC/ET/IV/1069
  - Minutes. 1821, janvier - 1821, février, janvier 1821 - février 1821; MC/ET/IV/1070
  - Minutes. 1821, mars, mars 1821; MC/ET/IV/1071
  - Minutes. 1821, avril, avril 1821; MC/ET/IV/1072
  - Minutes. 1821, mai - 1821, juillet, mai 1821 - juillet 1821; MC/ET/IV/1073
  - Minutes. 1821, août - 1821, septembre, août 1821 - septembre 1821; MC/ET/IV/1074
  - Minutes. 1821, octobre - 1821, novembre, octobre 1821 - novembre 1821; MC/ET/IV/1075
  - Minutes. 1821, décembre, décembre 1821; MC/ET/IV/1076
  - Minutes. 1822, janvier - 1822, février, janvier 1822 - février 1822; MC/ET/IV/1077
  - Minutes. 1822, mars - 1822, avril, mars 1822 - avril 1822; MC/ET/IV/1078
  - Minutes. 1822, mai - 1822, juin, mai 1822 - juin 1822; MC/ET/IV/1079
  - Minutes. 1822, juillet - 1822, août, juillet 1822 - août 1822; MC/ET/IV/1080
  - Minutes. 1822, septembre - 1822, octobre, septembre 1822 - octobre 1822; MC/ET/IV/1081
  - Minutes. 1822, novembre - 1822, décembre, novembre 1822 - décembre 1822; MC/ET/IV/1082
    - Obligation par Antoine Desgrange, menuisier, demeurant 2 bis, rue Vendôme, au profit d'Étienne Gaspard Robert dit Robertson, demeurant 12, boulevard Montmartre, pour prêt d'une somme principale de 20 000 francs remboursable en cinq ans, accompagné d'un taux de 5 % l'an, payable par semestre. Les contractants hypothèquent, pour sûreté de garantie, une maison située 2, rue de Vendôme. À signaler: l'acte signale qu'Étienne Gaspard Robert dit Robertson se trouve actuellement à Gibraltar (Royaume-Uni)., 31 décembre 1822 - 1822; MC/ET/IV/1082
      Origine de l'information:
      De l'image fixe à l'image animée (1820-1910), documents du Minutier central des notaires de Paris relatifs à l'histoire des photographes et de la photographie, par Marc Durand, Paris, Archives nationales, 2013 (sous presse), notice n° 4319 (version dématérialisée de l'instrument de recherche, les notices biographiques et compléments de descriptions d'actes ne se trouvent que sur la version papier de l'ouvrage, voir contexte dans le Plan d’orientation général - Notaires de Paris, guides thématiques du Minutier).
      Date de révision: 2011
      Date de création de la notice: 2010
      Vendôme (rue de); Montmartre (boulevard); Gibraltar (Royaume-Uni); Desgrange, Antoine; Robert, Étienne Gaspard
  - Minutes. 1823, janvier - 1823, février, janvier 1823 - février 1823; MC/ET/IV/1083
  - Minutes. 1823, mars, mars 1823; MC/ET/IV/1084
  - Minutes. 1823, avril, avril 1823; MC/ET/IV/1085
  - Minutes. 1823, mai - 1823, juin, mai 1823 - juin 1823; MC/ET/IV/1086
  - Minutes. 1823, juillet, juillet 1823; MC/ET/IV/1087
  - Minutes. 1823, août, août 1823; MC/ET/IV/1088
  - Minutes. 1823, septembre - 1823, octobre, septembre 1823 - octobre 1823; MC/ET/IV/1089
  - Minutes. 1823, novembre - 1823, décembre, novembre 1823 - décembre 1823; MC/ET/IV/1090
  - Minutes. 1824, janvier - 1824, février, janvier 1824 - février 1824; MC/ET/IV/1091
  - Minutes. 1824, mars - 1824, avril, mars 1824 - avril 1824; MC/ET/IV/1092
  - Minutes. 1824, mai, mai 1824; MC/ET/IV/1093
  - Minutes. 1824, juin, juin 1824; MC/ET/IV/1094
  - Minutes. 1824, 1er juillet - 1824, 14 juillet, 1er juillet 1824 - 14 juillet 1824; MC/ET/IV/1095
  - Minutes (testaments). 1749 - 1824, MC/ET/IV/1096
    1749 à 1761: testaments authentiques déposés par-devant Jean Andrieu.
    1767 à 1786: testaments authentiques déposés par-devant Martin La Grenée.
    1786, à an IV (1796, 22 septembre): testament authentiques déposés par-devant Charles Poultier.
    an VIII (1799) à 1806: testaments authentiques à l'exception de deux testaments olographes déposés par-devant Pierre Lalleman.
    1808 à 1820: testaments authentiques à l'exception d'un testament olographe déposés par-devant Jean-Jacques Colin.
    1820 à 1824: testaments authentiques à l'exception d'un testament olographe déposés par-devant Philippe Garnot.
    testament
  - Minutes. 1824, 15 juillet - 1824, 31 août, 15 juillet 1824 - 31 août 1824; MC/ET/IV/1098
  - Minutes. 1824, septembre - 1824, octobre, septembre 1824 - octobre 1824; MC/ET/IV/1099
  - Minutes. 1824, novembre - 1824, décembre, novembre 1824 - décembre 1824; MC/ET/IV/1100
  - Minutes. 1825, janvier - 1825, février, janvier 1825 - février 1825; MC/ET/IV/1101
  - Minutes. 1825, mars, mars 1825; MC/ET/IV/1102
  - Minutes. 1825, avril - 1825, mai, avril 1825 - mai 1825; MC/ET/IV/1103
  - Minutes. 1825, juin - 1825, juillet, juin 1825 - juillet 1825; MC/ET/IV/1104
  - Minutes. 1825, août - 1825, septembre, août 1825 - septembre 1825; MC/ET/IV/1105
  - Minutes. 1825, octobre - 1825, novembre, octobre 1825 - novembre 1825; MC/ET/IV/1106
  - Minutes. 1825, décembre, décembre 1825; MC/ET/IV/1107
  - Minutes. 1826, janvier - 1826, février, janvier 1826 - février 1826; MC/ET/IV/1108
  - Minutes. 1826, mars - 1826, avril, mars 1826 - avril 1826; MC/ET/IV/1109
  - Minutes. 1826, mai - 1826, juillet, mai 1826 - juillet 1826; MC/ET/IV/1110
  - Minutes. 1826, août - 19 septembre, août - 19 septembre 1826; MC/ET/IV/1111
- Répertoire(s) de Philippe GARNOT, 13 juillet 1817 - 31 août 1829; MC/RE/IV/13 - MC/RE/IV/14
  - Répertoire. 1817, 13 juillet - 1824, 14 juillet, 13 juillet 1817 - 14 juillet 1824; MC/RE/IV/13
    Répertoire des notaires Jean-Jacques Colin (13 juillet 1817-7 août 1820), Philippe Garnot (8 août 1820-14 juillet 1824).
    Informations concernant le classement et la cotation:
    Le niveau inférieur de description, quand il existe, correspond aux mentions d'actes contenues dans le répertoire. Parmi celles-ci, certaines peuvent y être décrites, de manière plus ou moins détaillée. Pour consulter l'acte proprement dit, il convient de rechercher la cote au niveau des articles (registre ou liasse) des minutes du notaire (cote de type 'MC/ET').
    - Inventaire après décès de Jean-Louis Laborde, propriétaire, décédé le 9 janvier 1815 à Paris à l'Hospice de la Charité., 8 août 1820
      Mention dans le répertoire du notaire coté:
      MC/RE/IV/13
      Informations concernant le classement et la cotation du document:
      Attention: la cote de répertoire (de type 'MC/RE') ne permet pas de consulter la minute de l'acte. ll convient de rechercher la cote de la minute (de type 'MC/ET') au niveau des articles (registre ou liasse) de minutes du notaire.
      L'accès aux images numérisées des pages du répertoire se fait au niveau de description supérieur (' Répertoire du notaire '), rubrique ' Consulter les archives numérisées associées'.
      Base Miriad 2 des inventaires après décès, 1801-1850, par Thierry Boudignon, avec le concours de Marie-France Nivet et du personnel du Minutier central, 1995-2012 (base de données migrée: voir contexte dans le Plan d’orientation général - Notaires de Paris, guides thématiques du Minutier).
      Date de création de la notice: 2007
      inventaire après décès; Charité (hôpital de la); Laborde, Jean-Louis
    - Inventaire après décès de Jeanne-Françoise Antoine, veuve de Jean Marcheix, rentière, rue de Valois, n° 1, décédée le 25 juillet 1820., 10 août 1820
      inventaire après décès; Valois (rue de); Antoine, Jeanne-Françoise; Marcheix, Jean
    - Inventaire après décès de Marie-Louise-Victoire Rollet, marchande mercière, rue Saint-Victor, n° 167, épouse divorcée de Gatien-Félix Valentin, teneur de livres à Lyon, décédée le 15 juin 1820., 11 août 1820
      inventaire après décès; Lyon (Rhône); Saint-Victor (rue); Rollet, Marie-Louise-Victoire; Valentin, Gatien-Félix; commerçant
    - Inventaire après décès de Jean-Claude Guillemet, maître perruquier, rue de la Haumerie, n° 9, décédé le 18 octobre 1819. Aimée Blanchet, sa veuve., 19 août 1820
      inventaire après décès; Heaumerie (rue de la); Guillemet, Jean-Claude; Blanchet, Aimée; coiffeur
    - Inventaire après décès de Rémy-Claude Mionnet ou Mionet, fabricant de boutons, décédé le 21 juillet 1820., 11 septembre 1820
      inventaire après décès; Mionnet, Rémy-Claude; Mionet, Rémi-Claude; tabletier
    - Inventaire après décès de Jeanne-Rose-Marguerite Sallé, épouse de Pierre-François-Barthélemy Bouquet, marchande de modes, rue du Petit-Carreau, n° 37, décédée le 28 juillet 1820., 29 septembre 1820
      inventaire après décès; Carneau (rue du); Sallé, Jeanne-Rose-Marguerite; Bousquet, Pierre-François-Barthélemy; commerçant
    - Inventaire après décès de Antoine-Gabriel Sandrin, ancien marchand chandelier, rue Saint-Denis, n°398, décédé le 6 octobre 1820., 10 octobre 1820
      inventaire après décès; Saint-Denis (rue); Sandrin, Antoine Gabriel (....-1820); cirier
    - Inventaire par suite de déclaration d'absence de Joseph Son, militaire, petite rue de Reuilly, n° 20, 16 octobre 1820
      inventaire; Reuilly (petite rue de); Son, Joseph; militaire
    - Inventaire après décès de Elizabeth Manciot, marchande mercière, veuve de Georges-Henry Didier, Enclos du Temple, n°20, décédée le 28 septembre 1820., 24 octobre 1820
      inventaire après décès; Temple (enclos); Manciot, Elizabeth; Didier, Georges-Henri; commerçant
    - Inventaire après décès de Benoît Leblanc, décédé il y a environ 18 ans, et de Jeanne-Louise Ruelle, décédée le 21 septembre 1820, rue de Saintonge, n° 6., 3 novembre 1820
      inventaire après décès; Saintonge (rue de); Leblanc, Benoît; Ruelle, Jeanne-Louise
    - Inventaire après décès de Henri Leblanc, décédé le 16 octobre 1820, à Vaugirard., 10 novembre 1820
      inventaire après décès; Vaugirard (ancienne commune); Leblanc, Henri
    - Inventaire après décès de Jacques Mahé, ancien tailleur, rue Saint-Martin, n° 15, décédé le 8 novembre 1820., 16 novembre 1820
      inventaire après décès; Saint-Martin (rue); Mahé, Jacques; tailleur d'habits
    - inventaire après décès de Jean-François Roussel, fabricant de boutons, et de Marie-Louise-Adelaïde Raffard, rue des Fontaines du Temple, n° 8, décédés le 22 novembre 1820., 4 décembre 1820
      inventaire après décès; Fontaines-du-Temple (rue des); Roussel, Jean-François; Raffard, Marie-Louise-Adelaïde; tabletier
    - Inventaire après décès Louise-Charlotte Pascal, épouse de Jean-Marie Nivelle, fleuriste, rue Saint-Denis, n° 246, décédée le 1er août 1819., 4 décembre 1820
      inventaire après décès; Saint-Denis (rue); Pascal, Louise-Charlotte; Nivelle, Jean-Marie; fleuriste
    - Inventaire après décès de Claude-Louis Bouvet, marchand de meubles, rue des Marmouzets, n° 12, décédé le 13 septembre 1818., 19 décembre 1820
      inventaire après décès; Marmousets (rue des); Bouvet, Claude-Louis; commerçant
    - Inventaire après décès de Marie-Anne Sauvage, épouse de Baptiste-Nicolas-Antoine-Joseph Dargenton, boulanger, rue Neuve de Richelieu, n° 10, décédé le 19 février 1811., 22 décembre 1820
      inventaire après décès; Neuve-de-Richelieu (rue); Sauvage, Marie-Anne; Dargenton, Baptiste-Nicolas-Antoine-Joseph; boulanger
    - Inventaire après décès de Marie-Françoise Petit épouse de Joseph-Marie Quesnel, apprêteur de chapeaux de paille, décédé le 13 mai 1819, à l'hôpital de M. Dubois, rue du Faubourg Saint-Denis., 8 janvier 1821
      inventaire après décès; Faubourg-Saint-Denis (rue du); Petit, Marie-Françoise; Quesnel, Joseph-Marie
    - Inventaire après décès de Jean-Baptiste-René Bonjour, commissionnaire de roulage, rue Montorgueuil, n° 82, décédé le 1er décembre 1815. Louise-Victoire Herbeaudière, sa veuve., 25 janvier 1821
      inventaire après décès; Montorgueil (rue); Bonjour, Jean-Baptiste-René; Herbeaudière, Louise-Victoire
    - Société du Miroir des Spectacles, des Lettres, des Moeurs et des Arts., 31 janvier 1821 - 8 février 1821
      Actes signalés par Thierry Boudignon, 2003-2012 (base de données migrée: voir contexte dans le Plan d’orientation général - Notaires de Paris, guides thématiques du Minutier).
      Date de révision: 2010
      acte de société; écrivain
    - Inventaire après décès de Honoré-Alexandre Haquin, lieutenant général des armées du roi, chevalier de Saint-louis, officier de la Légion d'Honneur, rue du Jardinet, n° 3, décédé le 20 janvier 1821. Henriette-Marguerite Bourdois, sa veuve., 31 janvier 1821
      inventaire après décès; Jardinet (rue du); Haquin, Honoré-Alexandre; Bourdois, Henriette-Marguerite; officier général
    - Inventaire après décès de Jean-Baptiste-Alphonse Desforges, négociant à Rungis, décédé le 13 novembre 1820., 5 février 1821
      inventaire après décès; Rungis (Val-de-Marne); Desforges, Jean-Baptiste-Alphonse
    - Inventaire après décès de Marie-Nicole Pihet, épouse de Jean-Nicolas-François-Benoît Legris, place Saint-Antoine, n° 9, décédée le 31 décembre 1820., 19 février 1821
      inventaire après décès; Saint-Antoine (place); Pihet, Marie-Nicole; Legris, Jean-Nicolas-François-Benoît
    - Inventaire après décès de Anne-Louise Senecat, veuve Samuy, rue Neuve-Saint-Denis, n° 32, décédée le 1er janvier 1821., 20 février 1821
      inventaire après décès; Neuve-Saint-Denis (rue); Senecat, Anne-Louise; Samuy
    - Inventaire après décès de Antoinette-Joséphine Musson, majeure, marchande de modes, rue Saint-Martin, n° 219, décédée le 11 février 1821., 22 février 1821
      inventaire après décès; Saint-Martin (rue); Musson, Antoinette-Joséphine; commerçant
    - Inventaire après décès de Antoinette-Jeanne-Solange Collière, veuve en 1ère noces de Laurent-Louis Eubert, épouse en 2ndes noces de Jacques Clément, plombier, rue de Chaillot, n° 47, décédée le 14 février 1821., 26 février 1821
      inventaire après décès; Chaillot (rue de); Collière, Antoinette-Jeanne-Solange; Clément, Jacques; Eubert, Laurent-Louis; plombier
    - Inventaire après décès de Anne Flamant veuve de Pierre-Jacques Berrier, marchand tripier, rue Frépillon, n° 17, décédée le 5 février 1821., 7 mars 1821
      inventaire après décès; Frépillon (rue); Flamant, Anne; Berrier, Pierre-Jacques; charcutier
    - Inventaire après décès de François-Louis Thiellant, jardinier, rue Folie Méricourt, n° 9, décédé le 12 février 1821., 31 mars 1821
      inventaire après décès; Folie-Méricourt (rue de la); Thiellant, François-Louis; jardinier
    - Inventaire après décès de Thérèse-Geneviève Guillemain épouse de Joseph Girardey marchand de chevaux, rue Basse du Rempart, n° 50 ,décédée le 6 avril 1821., 14 avril 1821
      inventaire après décès; Basse-du-Rempart (rue); Guillemain, Thérèse-Geneviève; Girardey, Joseph; commerçant
    - Inventaire après décès de Charles-François Fégueur, maître éventailliste, rue du Marché Saint-Martin, n° 2, décédé le 8 mars 1821., 16 avril 1821
      inventaire après décès; Marché-Saint-Martin (rue du); Fégueur, Charles-François; fabricant d'accessoires vestimentaires
    - Inventaire après décès de Louise-Eugénie Vernant, fille majeure, rue Saint Denis, n° 142, décédée le 28 mars 1821., 9 mai 1821
      inventaire après décès; Saint-Denis (rue); Vernant, Louise-Eugénie
    - Inventaire après décès de Charlotte-Françoise Biscaye, épouse de Claude-Marie Descoins, décédée le 28 novembre 1820 à l'Hôpital Saint-Louis., 29 mai 1821
      inventaire après décès; Saint-Louis (hôpital); Biscaye, Charlotte-Françoise; Descoins, Claude-Marie
    - Inventaire après décès de Catherine-Felicité-Anastasie Craindar, épouse de Nicolas-Gabriel Guilloumy, rue Sainte-Anastase, n° 4, décédée le 24 mai 1821., 16 juin 1821
      inventaire après décès; Sainte-Anastase (rue); Craindar, Catherine-Felicité-Anastasie; Guilloumy, Nicolas-Gabriel
    - Inventaire après décès de Jean-François Boulé, aîné, rentier, rue Sainte-Appoline, n° 10, décédé le 23 mai 1821., 27 juin 1821
      inventaire après décès; Sainte-Apolline (rue); Boulé, Jean-François
    - Inventaire après décès de Antoine Bruiant, tabletier, rue du Temple, n° 55, décédé le 17 ocotbre 1818., 28 juin 1821
      inventaire après décès; Temple (rue du); Bruiant, Antoine; tabletier
    - Inventaire après décès Pierre-Antoine Garbe, décédé le 22 avril 1821 à Versailles, 9 juillet 1821
      inventaire après décès; Versailles (Yvelines); Garbe, Pierre-Antoine
    - Société de l'Athénée Universel., 18 juillet 1821 - 19 juillet 1821
      acte de société
    - Inventaire après décès de Geneviève-Josèphe Prudhomme, épouse de Jean-Baptiste Jobert, rue Neuve Sainte-Anastase, n° 4, décédée le 25 novembre 1816., 28 juillet 1821
      inventaire après décès; Neuve-Sainte-Anastase (rue); Prudhomme, Geneviève-Josèphe; Jobert, Jean-Baptiste
    - Inventaire après décès de Robert Ricard, crépin (cordonnier), rue Royale, cour Saint-Martin, n° 22, décédé le 10 décembre 1815, et Victoire Baron, sa veuve, décédée le 19 juillet 1821., 31 juillet 1821
      inventaire après décès; Royale (rue); Saint-Martin (cour); Ricard, Robert; Baron, Victoire; cordonnier
    - Inventaire après décès de Gabriel-Clet Hude, tailleur, rue de Grenelle Saint-Honoré, n° 39, décédé le 7 juin 1821., 1er août 1821
      inventaire après décès; Grenelle-Saint-Honoré (rue de); Hude, Gabriel-Clet; tailleur d'habits
    - Inventaire après décès de Charles-Joseph Bouchené, décédé le 28 avril 1821 à l'hospice de M. Dubois., 3 août 1821
      inventaire après décès; Bouchené, Charles-Joseph
    - Inventaire après décès de Ursule Bonnefoy, épouse de Jean-Pierre Varagnac, négociant, rue de Chaillot, n° 63 ,décédée le 28 juin 1821., 7 août 1821
      inventaire après décès; Chaillot (rue de); Bonnefoy, Ursule; Varagnac, Jean-Pierre; négociant
    - Inventaire après décès de Anne Dupont veuve de Pierre Cottin, rue Saint-Martin, n° 204, décédée le 24 juillet 1821, 7 août 1821
      inventaire après décès; Saint-Martin (rue); Dupont, Anne; Cottin, Pierre
    - Inventaire après décès de Marie-Jeanne-Hippolyte Lécuyer, épouse de Eloi Cochin, rue Greneta, n° 47, décédée le 24 août 1821.
      inventaire après décès; Greneta (rue); Lécuyer, Marie-Jeanne-Hippolyte; Cochin, Eloi
    - Inventaire après décès de Amynthe-Isabelle-Marie Guérin, décédée le 1er germinal an XII, de Catherine-Antoinette Huart, décédée le 14 juin 1808, et de Marie-Cécile Cartault, décédée le 13 octobre 1820, rue du Faubourg-Saint-Denis, n° 73, toutes trois épouses de Augustin-Nicolas Lefournier., 28 août 1821
      inventaire après décès; Faubourg-Saint-Denis (rue du); Cartault, Marie-Cécile; Leforunier, Augustin-Nicolas; Guérin, Amynthe-Isabelle-Marie; Huart, Catherine-Antoinette
    - Inventaire après décès de Marie-Ursule Cabué, épouse de Thomas Lallemand, décédée le 30 avril 1819, à Saint-Chéron, canton de Dourdan., 13 septembre 1821
      inventaire après décès; Dourdan (Essonne); Saint-Chéron (Essonne); Cabué, Marie-Ursule; Lallemand, Thomas
    - Inventaire après décès de Louise-Denise Lucron, veuve de Jean-Baptiste Lamelée dit Marin, décédée le 22 avril 1821, à l'hospice de M. Dubois., 24 septembre 1821
      inventaire après décès; Lucron, Louise-Denise; Lamelée, Jean-Baptiste; Marin, Jean-Baptiste
    - Inventaire après décès de Claire Voinchet, épouse de Alexandre Grandmottet, chef d'atelier au magasin de farine de Sainte-Elisabeth, décédée le 28 juillet 1821, rue Notre Dame de Nazareth, n° 36., 24 septembre 1821
      inventaire après décès; Notre-Dame-de-Nazareth (rue); Voinchet, Claire; Grandmottet, Alexandre
    - Inventaire après décès de Raymond-Constant Ourselle, aubergiste, traiteur, décédé le 8 septembre 1821 à Pantin., 27 septembre 1821
      inventaire après décès; Pantin (Seine-Saint-Denis); Ourselle, Raymond-Constant; hôtelier; restaurateur
    - Inventaire après décès de Marie-Denise-Céleste Lecomte, épouse de Pierre-Nicolas Mesnard, maître peaussier, décédée le 18 septembre 1821 à Nonancourt., 2 octobre 1821
      inventaire après décès; Nonancourt (Eure); Lecomte, Marie-Denise-Céleste; Mesnard, Pierre-Nicolas
    - Inventaire après décès de Elisabeth-Catherine Lasnier, veuve de Jean-Baptiste Lalou, décédée le 20 septmebre 1821, rue des Tournelles, n° 60., 3 octobre 1821
      inventaire après décès; Tournelles (rue des); Lasnier, Elisabeth-Catherine; Lalou, Jean-Baptiste
    - Inventaire après décès de Antoine-Louis Matran, rentier, rue du Vertbois, n° 45, décédé le 18 septembre 1821., 22 octobre 1821
      inventaire après décès; Vertbois (rue du); Matran, Antoine-Louis
    - Inventaire après décès de Jean Pasquier, décédé le 23 juillet 1821 à l'Hôtel Dieu., 10 décembre 1821
      inventaire après décès; Hôtel-Dieu; Pasquier, Jean
    - Inventaire après décès de André Mazet, docteur en médecine, rue de Seine, n° 31, décédé le 22 octobre 1821 à Barcelone., 17 décembre 1821
      inventaire après décès; Barcelone (Espagne); Seine (rue de); Mazet, André; docteur d'université
    - Inventaire après décès de Marie-Madeleine-Sophie Masse, épouse de Paul-Nicolas Mesnard, entrepreneur de bâtiments, décédée le 2 décembre 1821, rue du Faubourg Poissonnière, n° 99., 24 décembre 1821
      inventaire après décès; Faubourg-Poissonnière (rue du); Masse, Marie-Madeleine-Sophie; Mesnard, Paul-Nicolas; chef d'entreprise
    - Inventaire après décès de Anne-Louise-Mélanie Bardelot, épouse de François-Louis Guillou, décédée le 11 août 1821, à Montmartre, chaussée de Clignacourt, n° 4., 9 janvier 1822
      inventaire après décès; Montmartre (ancienne commune); Bardelot, Anne-Louise-Méalnie; Guillou, François-Louis
    - Inventaire après décès de Catiche Alkan, épouse de Michel Caen, négociant, rue Saint-Denis, n° 252, décédée le 23 décembre 1821., 14 janvier 1822
      inventaire après décès; Saint-Denis (rue); Alkan, Catiche; Caen, Michel; négociant
    - Inventaire après décès de Marie-Victoire Thibault épouse de Louis-Alexandre Tiphaine, décédée le 12 avril 1821 à Attainville., 25 janvier 1822
      inventaire après décès; Attainville (Val-d'Oise); Thibault, Marie-Victoire; Tiphaine, Louis-Alexandre
    - Inventaire après décès de Pierre-Armand Leroux, ancien magistrat de sûreté, rue Bourbon-Villeneuve, n° 24, décédé le 21 janvier 1822., 1er février 1822
      inventaire après décès; Bourbon-Villeneuve (rue de); Leroux, Pierre-Armand; magistrat
    - Inventaire après décès de Claudine Carré épouse de Etienne Michaud, marchand de bouteilles, quai de la Tournelle, n° 11., 11 février 1822